最　高　行　政　法　院　裁　定　　　　　　　　　　九十一年度裁字第九八六號
　　抗　告　人　甲○○○○○○.
右抗告人因與相對人臺北縣政府間聲請停止執行事件，對於中華民國九十一年七月五
日臺北高等行政法院九十一年度停字第四二號裁定提起抗告，本院裁定如左：
　　主  文
抗告駁回。
抗告訴訟費用由抗告人負擔。
　　理  由
一、按抗告法院認抗告為不合法或無理由者，應為駁回抗告之裁定，行政訴訟法第二
    百七十二條準用民事訴訟法第四百九十二條第一項定有明文。
二、原審裁定以：當事人對於行政機關之行政處分，在提起行政訴訟中，固得聲請行
    政法院裁定停止執行，但應以事實上如經執行，將發生難於回復之損害，且有急
    迫情事者，始得為之，此觀諸行政訴訟法第一百十六條第二項之規定自明。而所
    謂難於回復之損害，係指其損害不能回復原狀，或不能以金錢賠償，或在一般社
    會通念上，如為執行可認達到回復困難之程度而言。經查抗告人因違反少年福利
    法事件，遭相對人勒令歇業，抗告人以其係向銀行貸得之資金購買上開遊藝場之
    房屋暨裝潢，相對人勒令歇業，致抗告人無何營收以清償上開貸款債務，瀕臨破
    產，且縱嗣後原處分被撤銷，抗告人亦難找回已流失之客源，更且抗告人會遭受
    不准再行申設經營遊藝場業，且無法以新申請營利事業登記證之方式，再以原有
    之營業設備繼續營業，將蒙受難於回復之損害，且有急迫情事，乃聲請停止執行
    。抗告人所主張之損害厥為無法經營遊藝場之營收，則其損害非不能以金錢賠償
    ，縱所稱向銀行貸款等情為真，惟並非僅有經營遊藝場才能償還貸款，況且經營
    遊藝場未必獲利，抗告人如其本案行政訴訟獲勝訴判決，亦將回復營業，是難認
    原處分之執行，有何不能回復或將發生何種難於補償之損害。且抗告人亦未證明
    其停止執行有何避免難於回復損害之急迫必要性，揆諸首揭規定，殊無停止執行
    之餘地等情為由，駁回抗告人之聲請，經核並無不合。抗告意旨仍執前詞，並主
    張原歇業處分之停止執行有相當之急迫性等語。惟查抗告人主張之損害非不能以
    金錢賠償，且其本案行政訴訟如獲勝訴判決，將可回復營業，故原處分之執行，
    尚難認將發生難以回復之損害，且有急迫情事，核與行政訴訟法第一百十六條第
    二項之要件並不符合。其抗告難認有理由，應予駁回。至於相對人重為處分是否
    合法，非屬本件所應審究，附此明。
三、依行政訴訟法第二百七十二條、第一百零四條、民事訴訟法第四百九十二條第一
    項、第九十五條、第七十八條，裁定如主文。
中　　華　　民　　國　　九十一　　　年　　　九　　　　月　　　十九　　　日
                    最 高 行 政 法 院  第 四 庭
                                審 判 長 法  官　　　廖　政　雄
                                         法  官　　　趙　永　康
                                         法  官　　　林　清　祥
                                         法  官　　　鍾　耀　光
                                         法  官　　　姜  仁  脩
右  正  本  證  明  與  原  本  無  異
　　　　　　　　　　　　　　　　　　　　 法院書記官　張　雅　琴
中　　華　　民　　國　　九十一　　　年　　　九　　　　月　　　二十　　　日
